臺灣彰化地方法院彰化簡易庭民事裁定
111年度彰簡字第21號
原      告  林天益  
被      告  吳○于    (真實姓名、年級資料詳卷)
兼法定代理  
人          吳○建    (真實姓名、年級資料詳卷)
            陳○誼    (真實姓名、年級資料詳卷)
被      告  謝崴昱(原姓名謝秉樺)

            謝文原  
上列當事人間損害賠償事件，本院於民國111年11月15日所為之
判決，其原本及正本均應更正如下：
    主  文
原判決原本及正本關於如附表更正前之記載，應更正為如附表更
正後之記載。
    理  由
一、裁判如有誤寫、誤算或其他類此之顯然錯誤者，法院得依聲
    請或依職權以裁定更正之，其正本與原本不符者亦同，民事
    訴訟法第232條第1項、第239條定有明文。且依同法第436條
    規定，前述規定於簡易訴訟程序亦有適用。
二、查本院前開判決，事實及理由欄已詳細敘明本院認原告主張
    之無法工作損失以新臺幣(下同)142,800元【計算式：23,80
    0元×6個月＝142,800元】為有理由，惟誤載為286,400元，並
    就原告得請求被告賠償之總金額將上開誤載金額列入計算，
    為一望即知之顯然錯誤，是本件判決有如附表所示之顯然錯
    誤，應予更正。
三、依首開規定，裁定如主文。
中　　華　　民　　國　　111 　年　　12  　月　　2 　日
　　　　　　　　  臺灣彰化地方法院彰化簡易庭
                      法  官　范嘉紋　
以上正本係照原本作成。　　　　　　　　　　　　　　
如不服本裁定應於送達後10日內向本院提出抗告狀，並繳納抗告
費新臺幣1,000元。
中　　華　　民　　國　　111 　年　　12　　月　　2 　　日
                      書記官  顏麗芸
附表：　
編號 原判決原本及正本之頁數及行數 更正前之記載 更正後之記載 1 第1頁第13、14行 被告吳○于、吳○建、陳○誼應連帶給付原告新臺幣763,891元， 被告吳○于、吳○建、陳○誼應連帶給付原告新臺幣620,291元， 2 第1頁第18行 被告謝崴昱、謝文原應連帶給付原告新臺幣763,891元， 被告謝崴昱、謝文原應連帶給付原告新臺幣620,291元， 3 第1頁第23行 訴訟費用新臺幣18,028元，由被告連帶負擔新臺幣8,045 訴訟費用新臺幣18,028元，由被告連帶負擔新臺幣6,533 4 第1頁第25行 ；但被告如以新臺幣763,891元 ；但被告如以新臺幣620,291元 5 第11頁第11、12行 損失為286,400元【計算式：23,800元×6個月＝286,400元） 損失為142,800元【計算式：23,800元×6個月＝142,800元】 6 第12頁第25、26、27行 綜上，本件原告得請求被告賠償之金額為836,000元【計算式：287,755元＋216,000元＋7,820元＋286,400元＋8,025元＋30,000元＝836,000元】。 綜上，本件原告得請求被告賠償之金額為692,400元【計算式：287,755元＋216,000元＋7,820元＋142,800元＋8,025元＋30,000元＝692,400元】。 7 第13頁第5行 763,891元(計算式：836,000－72,109元＝763,891元)。 620,291元(計算式：692,400－72,109元＝620,291元)。 8 第13頁第28行 應連帶給付原告763,891元， 應連帶給付原告620,291元， 9 第13頁第31行 給付原告763,891元， 給付原告620,291元，